【裁判字號】    98,審易,1779
【裁判日期】    990122
【裁判案由】    竊盜
【裁判全文】
臺灣桃園地方法院刑事判決            98年度審易字第1779號
公  訴  人  臺灣桃園地方法院檢察署檢察官
被      告  丁○○
上列被告因竊盜案件，經檢察官提起公訴（98年度偵字第4157號
），被告於本院準備程序進行中，就被訴事實為有罪之陳述，經
本院告知簡式審判程序意旨，並聽取公訴人及被告之意見後，本
院裁定改依簡式審判程序審理，茲判決如下：
    主      文
丁○○共同竊盜，處有期徒刑月，如易科罰金，以新臺幣壹仟
元折算壹日；又共同竊盜，處有期徒刑月，如易科罰金，以新
臺幣壹仟元折算壹日；又攜帶兇器竊盜，處有期徒刑陸月，如易
科罰金，以新臺幣壹仟元折算壹日；應執行有期徒刑拾月，如易
科罰金，以新臺幣壹仟元折算壹日。
    事實及理由
一、犯罪事實：
  (一)丁○○與林清龍（由檢察官另行偵辦）係朋友關係，2 人共
    同基於意圖為自己不法之所有之犯意聯絡，於：(1)民國97年
    2 月10日上午9 時許，在桃園縣龜山鄉○○○街51號前，見
    丙○○所有牌照號碼為K9Q-981 號（起訴書誤載為KQ9-981
    號，以下同）、引擎號碼為5SK-360709號之重型機車，停放
    於該處而無人看管，認有機可乘，丁○○與林清龍2 人以1
    人騎車在前另1 人則騎上開丙○○所有之機車在後，而以1
    條繩子套於前後2 車，以前車牽引後車方式，竊取該機車，
    得手後即將丙○○所有之上開機車，拉至林清龍位於桃園縣
    龜山鄉○○街住處附近之空地，再由丁○○與林清龍共同持
    由丁○○所有之尖嘴鉗1 支、十字扳手12號1 支及14號2支
    、內六角扳手1 組等工具拆解丙○○所有之上開機車之零件
    ，嗣丁○○隨即將該機車之腳踏板1 支另行安裝於其所有之
    牌照號碼為K6G-552 號重型機車上使用，至丙○○所有之上
    開機車內所餘無用之零件則丟棄於桃園縣龜山鄉池塘中，另
    牌照號碼為K9Q-981 號之車牌則交由林清龍另行處理；(2)又
    於97年2 月12日18時許，在桃園縣龜山鄉○○路與下湖街口
    軍營旁，2 人見甲○○所有之牌照號碼為P7 2-266號（起訴
    書誤載為PT2-266 號，以下同）、引擎號碼5SK-312489 號
    重型機車，停放在該處無人看管，遂以上述相同方式，竊得
    該機車並牽引至前揭同一地點，嗣2 人復持上述工具，共同
    拆解該車之左側擾流板1 支，丁○○則將竊得之上開機車左
    側擾流板安裝於其所有之上述重型機車上，至甲○○所有之
    上開機車內所餘無用之零件另丟棄於前揭桃園縣龜山鄉池塘
    中，牌照號碼為P72-266 號之車牌則由林清龍另行處理。
  (二)丁○○又於97年9 月8 日16時許，騎乘其所有之上述機車，
    途經桃園縣龜山鄉○○路○ 段634 巷，因機車故障，見乙○○所有牌照號碼為P6U-360 號、引擎號碼5SK-609366號之重
    型機車停於該處，趁無人看管之際，竟基於意圖為自己不法
    之所有，持用上述客觀上足以對人之生命、身體安全構成威
    脅且具有危險性可供兇器使用之工具，竊取乙○○所有之上
    開機車得手後，引擎隨即就地拆解該車並將該竊得之機車引
    擎換裝至自己所有之上開機車，至乙○○所有上述機車其餘
    無用之部分，則就地棄置，另將上述行竊所用之工具丟棄於
    桃園縣龜山鄉○○路路邊懸崖下。嗣於98年2 月4 日21時許
    ，丁○○騎乘機車行經桃園縣龜山鄉○○路○ 段358 號前，
    遭警方攔檢而循線查獲。
二、證據名稱：
  (一)被告丁○○於警詢、檢察官偵查及本院審理時之自白。
  (二)證人即被害人丙○○、甲○○及乙○○於警詢時之證述。
  (三)車籍查詢基本資料詳細畫面3 紙、桃園縣政府警察局龜山分
    局坪頂派出所搜索扣押筆錄、扣押物品目錄表、贓證物代保
    管單、車輛尋獲輸入單，車輛協尋電腦輸入單、林清龍之照
    片及其戶籍資料、刑案資料、職務報告書、被告當庭所繪兇
    器圖各1 份、贓物認領保管單2 紙及照片21張。
  (四)臺灣高等法院被告前案紀錄表1 份。
三、應適用之法條：刑事訴訟法第299 條第1 項前段、第273 條
    之1 第1 項、第310 條之2 、第454 條第1 項，刑法第28條
    、第320 條第1 項、第321 條第1 項第3 款、第51條第5 款
    、第41條第1 項前段、第8 項，刑法施行法第1 條之1 第1
    項、第2 項前段。
四、附記事項：
    按刑法第41條原規定：「前項（即易科罰金之折算標準）規
    定於數罪併罰，其應執行之刑未逾6 月者，亦適用之。」該
    規定於98 年1月21日修正為：「第1 項至第3 項規定於數罪
    併罰，其應執行之刑未逾6 個月者，亦適用之。」並移列於
    同條第8項 ，且自98年9 月1 日起施行，其關於數罪併罰，
    數宣告刑均得易科罰金，而定應執行之刑逾6 個月者，排除
    適用同條第1 項得易科罰金之規定部分，業經98年6 月19日
    大法官釋字第662 號解釋宣告自該解釋公布日起失其效力。
    嗣刑法第41條已於98年12月15日修正，同條第8 項修正為「
    第1 項至第4 項及第7 項之規定，於數罪併罰之數罪均得易
    科罰金或易服社會勞動，其應執行之刑逾6 月者，亦適用之
    。」並自98年12月30日起公布並施行，本院以為，此為前述
    大法官釋字第662 號之明文化，無庸新舊法比較，而應直接
    適用之。本件被告所犯各罪宣告刑均得易科罰金，雖經本院
    合併定應執行刑超過有期徒刑6 月，依前述說明，自應就本
    件應執行之刑諭知易科罰金之折算標準。
五、如不服本判決，得自收受送達之翌日起10日內向本院提出上
    訴狀（應附繕本），其未敘述上訴理由者，應於上訴期間屆
    滿後20日內補提理由書狀於本院，上訴於臺灣高等法院。
本案經檢察官丁俊成到庭執行職務。
中    華    民    國    99    年     1    月    22    日
                  刑事庭        法  官  林靜梅
以上正本證明與原本無異。
如不服本判決應於收受判決後10日內向本院提出上訴書狀，並應
敘述具體理由。其未敘述上訴理由者，應於上訴期間屆滿後20日
內向本院補提理由書( 均須按他造當事人之人數附繕本) 「切勿
逕送上級法院」。
                                書記官  施春祝
中    華    民    國    98    年     1    月    22    日
附錄本案論罪科刑法條：
刑法第321條
犯竊盜罪而有左列情形之一者，處 6 月以上、 5 年以下有期徒
刑：
一  於夜間侵入住宅或有人居住之建築物、船艦或隱匿其內而犯
    之者。
二  毀越門扇、牆垣或其他安全設備而犯之者。
三  攜帶兇器而犯之者。
四  結夥三人以上而犯之者。
五  乘火災、水災或其他災害之際而犯之者。
六  在車站或埠頭而犯之者。
前項之未遂犯罰之。

司法院資訊處製作；財團法人民間司法改革基金會備份。
